臺灣高等法院刑事判決　　　　　　　　　94年度軍上字第30號
上 訴 人
即 被 告　甲○○
上列上訴人因逃亡案件，不服國防部高等軍事法院高雄分院94年
高判字第18號，中華民國94年2月2日第二審判決（第一審案號：
國防部中部地方軍事法院93年台判字第 283號，起訴案號：國防
部中部地方軍事法院檢察署93年度中偵字第 301號），提起上訴
，本院判決如下：
    主  文
上訴駁回。
    理  由
一、按軍事審判法第181條第5項規定，被告不服高等軍事法院宣
    告有期徒刑之上訴判決者，得以判決違背法令為理由，向高
    等法院提起上訴。是當事人向高等法院提起上訴，應以高等
    軍事法院宣告有期徒刑之上訴判決，違背法令為理由，係屬
    法定要件，如果上訴狀並未依據卷內訴訟資料，具體指摘原
    判決不適用何種法則或如何適用不當，或所指原判決之不法
    情事，顯與法律規定得為向高等法院提起上訴理由之違法情
    形不相適合時，均應認其上訴違背法律上之程式，予以駁回
    。
二、上訴人甲○○（民國93年1月6日入伍，義務役）原係陸軍裝
    步第351 旅裝騎連二兵機搜兵，於93年3月26日6時起，自台
    灣駐地休假離營，本應於同年月28日21時前返營銷假，屆時
    竟以家累及無法適應部隊生活為由，意圖長期脫免職役，逾
    假未歸而無故離去職役在外，迨93年8月1日10時許，始為台
    中縣警察局清水分局員警策投到案等情，業據被告甲○○自
    白不諱，核與台中縣警察局清水分局93年8月1日清警刑字第
    0930004433號通緝案件移送書所附偵訊筆錄（偵查卷第2 頁
    、第3 頁），記載情節相符，並經證人即該管連長楊積成上
    尉於國防部高等軍事法院高雄分院審理時到庭就被告休假起
    迄期間、無故逾假不歸等情，結證甚詳（原審(二)卷第16頁）
    ，復有被告休假報告暨物品攜出證明單影本乙紙在卷可佐（
    通緝卷第8 頁），另被告離去職役後，業經國防部北部地方
    軍事法院桃園分院檢察署，於93年4月13日以審靜字第09300
    01501 號通緝發佈通緝在案，此有該署通緝書影本乙紙附卷
    可稽（偵查卷第15頁）；至被告坦承因家累而逃亡乙節，縱
    或屬實，亦應循正當管道求助解決，不能以此即可棄兵役於
    不顧，離役在外，又其逃亡4 個月期間，可以和部隊聯繫，
    或就近向軍法警察機關投案，而均未為之，甚至其母親曾要
    其返回部隊，仍不與理會，並在台南、新竹、苗栗等地四處
    打工維生，終因自覺逃的很累，不想再逃了，加上警察通知
    父親，在父親的勸說下，始向警投案（原審(一)卷第28頁、第
    29頁，原審(二)卷第16頁），已足見其逃亡時並無返營繼續服
    役之打算，又係經警策動後才投案，其有長期脫免職役之意
    圖甚明，核被告所為構成陸海空軍刑法第39條第1項前段「
    意圖長期脫免職役而離去職役」罪，其法定本刑為五年以下
    有期徒刑，原判決審酌被告服役未久，即恣意離去職役，僅
    國中肄業，智識程度較低，此次為初犯，犯後態度良好等一
    切情狀，因而維持國防部中部地方軍事法院量處被告有期徒
    刑一年之判決，本院審酌國防部高等軍事法院高雄分院上開
    判決之認事及用法，俱無違誤，量刑亦妥適，於法並無不合
    。
三、被告上訴意旨以因家中負有鉅額房貸，為支援家計而逃亡且
    被告深獲教訓，目前在部隊裡認真服役，將於今年10月間屆
    滿，並無再度逃亡之虞，惟原判決以上訴人服役未幾及在營
    表現平平為由駁回上訴人從輕量刑及諭知緩刑之請求，卻未
    敘明上訴人有何不適合以暫不執行為適當之理由，顯有判決
    不載理由之情形云云。然查，上訴人無故假滿逃亡之行為，
    顯見其法紀觀念淡薄，且在營表現平平無戰功戰績，並無以
    暫不執行為適當之情形，原判決於事實及理由欄已詳為敘明
    、指駁；又按關於刑之量定及緩刑之宣告，係實體法上賦予
    法院得為自由裁量之事項，倘其未有逾越法律所規定之範圍
    ，或濫用其權限，即不得任意指摘為違法，以為第三審上訴
    之理由，此有最高法院75年台上字第7033號判例可資參照。
    上訴人上訴意旨並未具體指摘原判決不適用何種法則或如何
    適用不當，逕對原判決指摘不當，顯與首開得向高等法院提
    起上訴之法律規定不合，其上訴顯屬違背法律上之程式，應
    予駁回。
據上論斷，應依軍事審判法第206條第1項、刑事訴訟法第395條
前段，判決如主文。
中　　華　　民　　國　　94　　年　　4 　　月　　29　　日
                  刑事第十七庭審判長法  官  吳啟民
                                    法  官  施俊堯
                                    法  官  蘇隆惠
以上正本證明與原本無異。
不得上訴。
                                    書記官  周素秋
中　　華　　民　　國　　94　　年　　4 　　月　　29　　日
